臺灣高雄地方法院刑事判決
111年度審交易字第85號
公  訴  人  臺灣高雄地方檢察署檢察官
被      告  沈隆貴



上列被告因公共危險案件，經檢察官提起公訴（111年度偵字第7
98號），本院裁定進行簡式審判程序，判決如下：
    主  文
沈隆貴犯不能安全駕駛動力交通工具罪，累犯，處有期徒刑拾壹
月。
    事  實
一、沈隆貴明知飲酒後吐氣所含酒精濃度達每公升0.25毫克以上
    者，不得駕駛動力交通工具，竟於民國110年12月22日22時許
    ，在高雄市○○區○○街00號住處飲用高粱酒及米酒後，仍基於
    不能安全駕駛動力交通工具之犯意，於翌（23）日15時15分
    許，在呼氣酒精濃度已逾上開標準之情形下，騎乘屬於動力交
    通工具之車牌號碼000-0000號普通重型機車行駛於道路。嗣於
    同日15時20分許，行經高雄市大寮區光明路一段與潮寮路口
    ，因紅燈右轉為警攔查，並於同日15時22分許，測得沈隆貴
    吐氣所含酒精濃度達每公升1.20毫克，始悉上情。
二、案經高雄市政府警察局林園分局報告臺灣高雄地方檢察署檢
    察官偵查起訴。
    理  由
一、程序方面：
    本件被告沈隆貴所犯為死刑、無期徒刑、最輕本刑為3年以
    上有期徒刑以外之罪，其於準備程序中就被訴事實為有罪之
    陳述，經法官告知簡式審判程序之旨，並聽取當事人之意見
    後，本院依刑事訴訟法第273條之1第1項之規定，裁定進行
    簡式審判程序。又本件之證據調查，依刑事訴訟法第273條
    之2規定，不受同法第159條第1項、第161條之2、第161條之
    3、第163條之1及第164條至第170條規定之限制，均合先敘
    明。
二、認定犯罪事實所憑之證據及其理由：
    上開犯罪事實，業據被告於本院審理時坦承不諱（見本院卷
    第25、31、35頁），並有酒精濃度檢測單、呼氣酒精測試器
    檢定合格證書、高雄市政府警察局舉發違反道路交通管理事件
    通知單、車輛詳細資料報表在卷可佐，足認被告自白與事實
    相符，並有證據補強，洵堪採為論罪科刑之依據。從而，本
    案事證明確，被告犯行堪以認定，應依法論科。
三、論罪科刑：
  ㈠法律適用：
　  按行為後法律有變更者，適用行為時之法律。但行為後之法
    律有利於行為人者，適用最有利於行為人之法律，刑法第2 
    條第1 項定有明文。查被告行為後，刑法第185 條之3第1項
    罰則規定業經立法院修正，並由總統於111年1月28日公布施
    行、同年月30日生效，修正前刑法第185條之3第1項罰則原
    規定：「駕駛動力交通工具而有下列情形之一者，處2年以
    下有期徒刑，得併科20萬元以下罰金」；修正後之刑法第18
    5條之3第1項罰則提高為：「駕駛動力交通工具而有下列情
    形之一者，處3年以下有期徒刑，得併科30萬元以下罰金」
    。經新舊法比較結果，行為後之法律並未有利於被告，被告
    所犯本案自應適用行為時之法律論處。是核被告所為，係犯
    修正前刑法第185條之3第1項之不能安全駕駛動力交通工具
    罪。
  ㈡刑之加重事由：
　  被告前因公共危險案件，經本院以109年度審交易字第91號
    判處有期徒刑8月確定，於110年2月17日徒刑執行完畢，有
    臺灣高等法院被告前案紀錄表在卷可佐，其於受有期徒刑執
    行完畢後，5年以內故意再犯本件有期徒刑以上之罪，為累
    犯，且被告已有多次酒後駕車之前案紀錄，對此類犯罪有特
    別之惡性及對刑罰反應力薄弱之情形，依累犯規定加重其刑
    ，並無過苛或違反比例原則之處，應依刑法第47條第1項之
    規定，加重其刑。
  ㈢刑罰裁量：
　  爰審酌歷來政府廣加宣傳酒駕行為應予嚴懲之高度共識，被
    告對於酒後不能駕車及酒醉駕車之危險性，應有相當之認識
    ，竟無視於此，仍執意於飲用酒類後，為圖一己之便，騎乘
    機車上路，忽視其他用路人之生命、身體、財產安全，所為
    實不足採；惟念其犯後坦承犯行，態度尚可，兼衡被告已有
    多次犯不能安全駕駛罪之前科素行、本件犯罪之手段、情節
    、所生危害、智識程度、家庭生活、經濟狀況（涉被告個人
    隱私，均詳卷）等一切具體情狀，量處如主文所示之刑。
據上論斷，應依刑事訴訟法第273條之1第1項、第299條第1項前
段，刑法第2條第1項、第185條之3第1項第1款（修正前）、第47
條第1項，刑法施行法第1條之1，判決如主文。
本案經檢察官李怡增提起公訴，檢察官范文欽到庭執行職務。
中　　華　　民　　國　　111 　年　　3 　　月　　29　　日
                  刑事第五庭  法  官    黃政忠
以上正本證明與原本無異。
如不服本判決應於收受送達後20日內向本院提出上訴書狀，並應
敘述具體理由；如未敘述上訴理由者，應於上訴期間屆滿後20日
內向本院補提理由書（均須按他造當事人之人數附繕本）「切勿
逕送上級法院」。
「因疫情而遲誤不變期間，得向法院聲請回復原狀」。
中　　華　　民　　國　　111 　年　　3 　　月　　30　　日
                              書記官    儲鳴霄
附錄本判決論罪科刑法條：
修正前中華民國刑法第185條之3第1項
駕駛動力交通工具而有下列情形之一者，處2年以下有期徒刑，
得併科20萬元以下罰金：
一、吐氣所含酒精濃度達每公升零點二五毫克或血液中酒精濃度
     達百分之零點零五以上。
二、有前款以外之其他情事足認服用酒類或其他相類之物，致不
     能安全駕駛。
三、服用毒品、麻醉藥品或其他相類之物，致不能安全駕駛。